de: Aufbau der Kappe: 360 Lace; Full Lace; Handgeknüpft; Lace-Front; Monofilament-Oberteil; Seiden-Oberteil; T-Scheitel; U-Teil; Tressiert; Sonstige
zh-TW: 帽子結構: 360 度蕾絲; 全蕾絲; 手工編織; 前蕾絲; 單絲頂部; 絲質頂部; T 型分線; U 型; 緯編; 其他
pt-BR: Construção da tampa: Lace 360; Full lace; Amarrada à mão; Lace front; Topo de monofilamento; Topo de seda; Repartição em T; Repartição em U; Costurada; Outras
ru: Конструкция шапочки: Кружевная шапочка 360; Полностью кружевная; Полностью ручной работы; Кружевная фронтальная линия; Вставка из монофиламента; Вставка из шелка; Т-образный пробор; U-образный пробор; Трессированная; Другое
en: Cap construction: 360 lace; Full lace; Hand-tied; Lace front; Monofilament top; Silk top; T-part; U-part; Wefted; Other
pl: Konstrukcja czapki: Siatka 360; Pełna siatka; Ręcznie tkane; Siatka z przodu (Lace front); Mikroskóra na czubku (monofilament); Jedwabny top; Przedziałek T-part; U-part; Tkana na taśmie; Inne
vi: Cấu tạo nắp: Lace 360; Full lace; Cột tay; Lace front; Chóp monofilament; Chóp lụa; Chữ T; Chữ U; Đan dệt; Khác
nl: Pruikmutsconstructie: 360 lace; Full lace; Handgeknoopt; Lace front; Monofilament bovenkant; Zijden top; T-part; U-part; Geweven; Overig
da: Dækselkonstruktion: 360 lace; Full lace; Håndbundet; Lace front; Monofilament-top; Silketop; T-part; U-del; Trenset; Andet
pt-PT: Confeção da touca: Renda 360; Renda integral; Atado à mão; Lace front; Topo em monofilamento; Topo em seda; Parte em T; Parte em U; Trama; Outro
fi: Suojuksen kokoonpano: 360-pitsi; Täyspitsi; Käsin solmittu; Pitsietuosa; Monofilamenttiosa; Silkkiosa; T-jakaus; U-osa; Kuteellinen; Muu
sl-SI: Konstrukcija kapice: 360-stopinjska čipka; Polna čipka; Ročno vezano; Sprednja čipka; Monofilamentni vrh; Svilnat vrh; T-del; U-del; S trakovi; Drugo
th: โครงสร้างของหมวกวิก: ตาข่าย 360 องศา; ตาข่ายเต็มศีรษะ; ทอมือ; ตาข่ายด้านหน้า; ด้านบนแบบโมโนฟิลาเมนต์; ด้านบนแบบผ้าไหม; แสกรูปตัว T; รูปตัว U; แบบทอเป็นแถบ; อื่นๆ
hu: Kupak kialakítása: 360 csipke; Teljes csipke; Kézi csomózású; Elülső csipke (Lace front); Monofilament felső; Selyem felső; T-választékos; U-part; Vetülékes; Egyéb
cs: Střih čepice: Krajka 360; Celokrajková; Ručně vázaná; Krajková ofina (lace front); Monofilová horní část; Hedvábná horní část; T-part; U-part; Tkaná; Ostatní
nb: Konstruksjon av hette: 360-blonde; Helblonde; Håndknyttet; Blondefront; Monofilament-topp; Silketop; T-skille; U-del; Tresset; Annet
ko: 캡 구조: 360 레이스; 풀 레이스; 수제 매듭; 레이스 프론트; 모노필라멘트 탑; 실크 탑; T 파트; U 파트; 웨프트; 기타
lt-LT: Kepurėlės konstrukcija: 360 laipsnių tinklelis; Pilnas tinklelis; Rišta rankomis; Tinklelis priekyje; Monofilamento viršus; Šilko viršus; T formos sklastymas; U formos; Austa; Kita
el: Κατασκευή καπακιού: 360 lace; Full lace; Δεμένο στο χέρι; Lace front; Monofilament (με μονόινα νήματα); Μεταξωτό πάνω μέρος (silk top); Χώρισμα σχήματος T; U-part; Με τρέσα; Άλλο
hr-HR: Izrada kape: Čipka 360; Potpuna čipka; Ručno vezano; Čipka sprijeda; Monofilamentni vrh; Svileni vrh; T-razdjeljak; U-part; S potkom; Ostalo
ro-RO: Construcția capacului: Tull 360; Tull complet; Legat manual; Tull frontal; Creștet din monofilament; Creștet din mătase; Cărare în T; În formă de U (U-part); Cu trese; Altele
es: Construcción de la gorra: Encaje 360; Encaje completo; Atado a mano; Encaje frontal; Parte superior de monofilamento; Parte superior de seda; Parte en T; Parte en U; Con tramas; Otro
zh-CN: 发网结构: 360 度蕾丝; 全蕾丝; 手工编织; 前蕾丝; 单丝网顶; 丝绸顶; T 字形分缝; U 型; 排发; 其他
tr: Kapak yapısı: 360 derece tül; Tam tül; Elle düğümlenmiş; Önü tül; Monofilament üst; İpek üst; T parça; U parça; Atkılı; Diğer
bg-BG: Конструкция на шапката: 360 дантела; Пълна дантела; Ръчно вързана; Дантела отпред; Монофиламент отгоре; Коприна отгоре; T-част (T-part); U-образна част; На треси; Други
ja: キャップ構造: 360レース; フルレース; ハンドタイド; レースフロント; モノフィラメントトップ; シルクトップ; Tパート; Uパーツ; ウェフテッド; その他
sk-SK: Konštrukcia viečka: Čipka 360; Celočipková; Ručne viazaná; Predná čipka; Monofilný vrch; Hodvábny vrch; Cestička (T-part); U-part; S útkami; Iné
fr: Construction du bouchon: Tulle 360; Full lace; Noué à la main; Lace front; Haut en monofilament; Haut en soie; Raie en T; En U; À bandes; Autre
it: Costruzione del cappellino: Pizzo a 360°; Pizzo intero; Annodato a mano; Lace front; Top in monofilamento; Top in seta; Con riga a T; U-part; A trama; Altro
sv: Kepskonstruktion: 360 lace; Full lace; Handknuten; Lace front; Monofilament-topp; Sidentopp; T-part; U-del; Tränsad; Övrigt